【裁判字號】    98,竹簡,392
【裁判日期】    981026
【裁判案由】    返還消費借貸款
【裁判全文】
臺灣新竹地方法院民事簡易判決         98年度竹簡字第392號
原      告  聯合財信資產管理股份有限公司
法定代理人  乙○○
訴訟代理人  甲○○
            丙○○
被      告  丁○○
                        樓之1.
上列當事人間請求返還消費借貸款事件，本院於中華民國98年10
月12日言詞辯論終結，判決如下：
    主      文
被告應給付原告新臺幣壹拾貳萬零肆佰貳拾貳元，及自民國九十
四年十月十七日起至清償日止，按年利率百分之二十計算之利息
，暨自九十四年十月十七日起至清償日止，逾期在六個月以內者
，按上開利率百分之十，超過六個月者，按上開利率百分之二十
計算之違約金。
訴訟費用由被告負擔。
本判決第一項得假執行。
    事實及理由
一、原告主張：原債權人日盛國際商業銀行股份有限公司（以下
    簡稱日盛銀行）於民國 (以下同)94 年9月22日與原告簽訂
    不良債權買賣合約，將其對被告所享有之借款債權，包含本
    金、利息、違約金、墊付費用及其他從權利，一併讓與原告
    ，並依金融機構合併法第15條第1項及第18條第3項之規定，
    於94年10月18日將上開債權讓與之事實，公告於台灣新生報
    作為債權移轉之通知，合先敘明。緣被告於93年4月30日，
    向原債權人日盛銀行辦理消費性貸款，並簽發本票一紙，內
    載憑票向債權人支付新台幣 (以下同)二十萬元，並按年息
    按百分之二十固定利率計算利息，並按月攤還本息，如有逾
    期付息或未依約履行債務，除按上開利率計付利息外，其逾
    期在六個月以內者，按上開利率百分之十，超過六個月者，
    按上開利率百分之二十加計違約金。詎被告嗣後未依約履行
    ，尚欠本金120,422元，及自94年10月17日起至清償日止之
    利息、違約金未清償，屢經催討，均未獲置理。為此依消費
    借貸及債權讓與之法律關係，請求被告如數清償，並聲明:
    如主文第一項所示。
二、被告未於言詞辯論期日到場，亦未提出準備書狀作何聲明或
    陳述。
三、得心證之理由：
（一）原告主張之上開事實，業經提出債權讓與證明書、登報公
      告、本票（以上均影本）各一份為證，被告未到庭爭執，
      亦未提出書狀作何答辯，自堪信原告主張為真實。
（二）原告本於消費借貸及債權讓與之法律關係，訴請被告清償
      借款、利息及違約金，即屬正當，應予准許。
四、假執行之宣告：
    本件為簡易訴訟程序所為被告敗訴之判決，爰依民事訴訟法
    第389條第1項第3款之規定，依職權宣告假執行。
五、據上論結，本件原告之訴為有理由，依民事訴訟法第436條
    第2項、第385條第1項前段、第78條、第389條第1項第3款，
    判決如主文。
中    華    民    國    98    年    10    月    26    日
                  新竹簡易庭    法  官  鄭政宗
以上正本係照原本作成。
如對本判決上訴，須於判決送達後20日內向本院提出上訴狀。
中    華    民    國    98    年    10    月    26    日
                                書記官  曾柏方


司法院資訊處製作；財團法人民間司法改革基金會備份。
